臺灣高等法院高雄分院刑事裁定　　　　　94年度交抗字第74號
抗告人即
移送機關　　高雄市政府交通局交通事件裁決處
受處分人　　甲○○○
即異議人
上列抗告人因受處分人違反道路交通管理處罰條例聲明異議案件
，不服臺灣高雄地方法院中華民國94年3 月21日裁定（94年度交
聲字第46號；原舉發案號：94年1 月26日高市警刑字第Ｂ000000
00號；原裁決書文號：94年2 月1 日高雄市政府交通局交通事件
裁決處高市府交裁字第裁32- Ｂ00000000號），提起抗告，本院
裁定如下：
    主  文
原裁定撤銷，發回台灣高雄地方法院。
    理  由
一、本件異議意旨略以：異議人即受處分人甲○○○，於民國94
    年1 月26日10時15分許，騎乘車牌號碼HDS-539 號機車，行
    經高雄市○○區○○路與蓮潭路口時，因未帶行照及無照駕
    駛為警攔檢並開單舉發，嗣經原處分機關即高雄市政府交通
    局交通事件裁決處，於94年2 月1 日以異議人有(1)行車執照
    未隨身攜帶。(2)駕駛執照吊扣期間駕車等違規事項，裁處罰
    鍰9300元並吊銷駕駛執照，一年內禁考之處分。異議人對於
    上揭時地，伊確有前揭為警開單舉發之違規事實並不否認，
    但異議人當日係騎乘機車，並未駕駛汽車，原處分機關卻以
    異議人有違規駕駛汽車，而吊銷異議人之自用小客車駕駛執
    照，容有違誤，爰依法聲明異議云云。
二、抗告意旨以：異議人前因未帶行照及無照騎乘機車，因違規
    而遭舉發。惟裁決機關於舉發後發現異議人並未考領機車駕
    照，且於案發時其自用小客車之駕照業遭吊扣，而習慣上持
    有小客車駕照者均默許其得騎乘機車，裁決單位始依規定認
    異議人於（汽車）駕駛執照吊扣期間駕車，而據以裁罰等語
    。
三、本件異議人確有於上揭時地，因騎乘機車未隨身攜帶行車執
    照及無照駕駛等違規事項，經員警以異議人違反道路交通管
    理處罰條例第14條第2 款及第21條第1 項第1 款等規定，而
    予開單舉發之事實，有高雄市政府警察局舉發違反道路交通
    管理事件通知單1 紙在卷可憑，異議人對此亦不否認，是異
    議人有違犯前揭違規事實，應可認定。惟原處分機關於94年
    2 月1 日所為之裁決書，就異議人無照駕駛機車之違規部分
    ，改以道路交通管理處罰條例第21 條 第1 項第7 款、第4
    項後段之駕駛執照吊扣期間駕車之規定，予以科處罰鍰，並
    吊銷異議人之汽車駕駛執照之處分，亦有卷附高市府交裁字
    第裁32-BO0000000號裁決書1 紙可稽。異議人對此亦不爭執
    ，此外，並有汽車基本資料在卷可考，亦堪信為真實。
四、原審撤銷原處分，固非無見，惟按：汽車駕駛人，因違反本
    條例及道路交通安全規則之規定，受吊扣或吊銷駕駛執照處
    分時，吊扣或吊銷其持有各級車類之駕駛執照，道路交通管
    理處罰條例第68條定有明文；又駕駛人領用小型車以上之駕
    駛執照遭吊扣期間，未領有機車駕駛執照，而騎乘機車違規
    者，應依道路交通管理處罰條例第21條第1 項第7 款、第4
    項後段之規定吊銷其原吊扣之小型車以上之駕駛執照，亦有
    交通部90年11月28日交路90字第065987號函附卷可考。經核
    本件異議人上揭違規情節似與前開規定該當，原審遽以原處
    分機關未敘明改定裁罰之理由，因而為撤銷原處分之裁定，
    似有未合。抗告意旨以此指摘原裁定不當，非無理由，應由
    本院將原裁定撤銷，並為顧及當事人之審級利益，爰發回原
    審法院於查明後，更為妥適之裁定。
五、據上論斷，應依道路交通案件處理辦法第26條，刑事訴訟法
    第413 條前段，裁定如主文。
中　　華　　民　　國　　94　　年　　6 　　月　　30　　日
            刑事第五庭    審判長法  官  曾永宗
                                法  官  邱永貴
                                法  官  陳明富
以上正本證明與原本無異。
不得再抗告。
中　　華　　民　　國　　94　　年　　6 　　月　　30　　日
                                書記官  張宗芳
